臺灣桃園地方法院刑事判決
111年度原易緝字第4號
公  訴  人  臺灣桃園地方檢察署檢察官
被      告  王亞倫




指定辯護人  公設辯護人廖彥傑
上列被告因竊盜案件，經檢察官提起公訴（110年度偵字第1562
號），被告於本院準備程序中就被訴事實為有罪之陳述，經告知
簡式審判程序之旨，並聽取當事人之意見後，當庭裁定改依簡式
審判程序審理，判決如下：
    主  文
王亞倫共同犯踰越牆垣侵入住宅竊盜罪，處有期徒刑柒月。
未扣案之類單眼相機壹台、手提公事包壹個及短袖上衣拾件均沒
收，於全部或一部不能沒收或不宜執行沒收時，追徵其價額。
    事  實
一、王亞倫與張振浩（另由檢察官通緝中）共同意圖為自己不法
    之所有，於民國109年9月19日晚間6時54分許，由張振浩騎
    乘其向不知情之邱顯炎所借得李蓉美所有車牌號碼000-000
    號普通重型機車，搭載王亞倫前往郭璟璘位於桃園市○○區○○
    路000○0號4樓之住宅前，2人先翻越圍牆後，再步行進入大
    門未上鎖之屋內，竊得郭璟璘所有類單眼相機1台、手提公
    事包1個、綠色揹包1個及短袖上衣10件等物（綠色揹包1個
    已發還郭璟璘），得手後逃離現場。
二、案經桃園市政府警察局龍潭分局報告臺灣桃園地方檢察署檢
    察官偵查後起訴。
    理  由
一、上述犯罪事實，業據被告王亞倫於本院準備程序、審理時坦
    承不諱，核與證人即被害人郭璟璘、證人邱顯炎、朱運興於
    警詢中之證述相符，並有桃園市政府警察局龍潭分局扣押筆
    錄及扣押物品目錄表各1份、監視錄影翻拍照片21張及現場
    照片4紙可佐，足認被告之自白與事實相符，是被告上開犯
    行堪以認定，應予依法論科。
二、論罪科刑：
　㈠按刑法第321條第1項第1款所謂住宅，係指人類日常居住之場
    所；所謂有人居住之建築物，雖不以行竊時居住之人即在其
    內為必要，但必須通常為人所居住之處所，始足以當之（最
    高法院67年台上字第2972號、47年台上字第859號判決意旨
    參照）。又按刑法第321條第1項第2款所謂「毀」係指毀損
    ，稱「越」則指踰越或超越，祇要踰越或超越門窗、牆垣或
    安全設備之行為，使該門扇、牆垣或安全設備喪失防閑作用
    ，即該當於前揭規定之要件（最高法院77年度台上字第1130
    號判決意旨參照）。查被告行竊之地點係被害人郭璟璘居住
    之住宅無訛，又被告於本院準備程序時自承本案係從門外圍
    牆翻牆進入屋內等語，與卷內監視錄影翻拍照片及現場照片
    相吻合，是核被告所為，係犯刑法第321條第1項第2款、第1
    款之踰越牆垣侵入住宅竊盜罪。
　㈡被告與張振浩間就上開犯行，有犯意聯絡及行為分擔，為共
    同正犯。
　㈢爰以行為人責任為基礎，並審酌被告前有竊盜、公共危險、
    森林法等前科紀錄，有臺灣高等法院被告前案紀錄表在卷可
    憑，仍未知悔改，為圖一己私益，恣意翻越圍牆、侵入被害
    人住處內竊取財物，蔑視他人財產權，對民眾財產、居住安
    全及社會治安與經濟秩序產生危害，所為實有不該，惟念其
    犯後尚能坦承犯行，並衡其犯罪之動機、目的、手段、素行
    、竊得財物之價值暨其於警詢中陳稱國中肄業之智識程度、
    家庭經濟狀況勉持等一切情狀，量處如主文所示之刑。
三、沒收部分：
　　按犯罪所得，屬於犯罪行為人者，沒收之；於全部或一部不
    能沒收或不宜執行沒收時，追徵其價額。刑法第38條之1 第
    1 項前段、第3 項定有明文。又共同正犯之犯罪所得，沒收
    或追徵，應就各人所分得之數額分別為之；先前對共同正犯
    採連帶沒收犯罪所得之見解，已不再援用及供參考（最高法
    院104 年第13次刑事庭會議決議意旨參照）。又所謂各人「
    所分得」，係指各人「對犯罪所得有事實上之處分權限」，
    法院應視具體個案之實際情形而為認定，倘若共同正犯各成
    員內部間，對於不法利得分配明確時，固應依各人實際分配
    所得沒收；然若共同正犯成員對不法所得並無處分權限，其
    他成員亦無事實上之共同處分權限者，自不予諭知沒收；至
    共同正犯各成員對於不法利得享有共同處分權限時，則應負
    共同沒收之責。至於上揭共同正犯各成員有無犯罪所得、所
    得數額，係關於沒收、追繳或追徵標的犯罪所得範圍之認定
    ，因非屬犯罪事實有無之認定，並不適用「嚴格證明法則」
    ，無須證明至毫無合理懷疑之確信程度，應由事實審法院綜
    合卷證資料，依自由證明程序釋明其合理之依據以認定之（
    最高法院104 年度台上字第3937號判決意旨參照）。查被告
    與張振浩共同竊得被害人所有之類單眼相機1台、手提公事
    包1個、綠色揹包1個及短袖上衣10件等物，其中除綠色揹包
    1個已發還被害人外，其餘均未實際合法發還被害人，而張
    振浩並未到案，復依卷內無從認定其內部分配如何，是被告
    與張振浩間不法利得之實際分配不明，而以渠等為本案犯行
    之分工方式，尚可認定渠等對於上開犯罪所得，均有事實上
    之共同處分權限，揆諸前揭說明，自應負共同沒收之責，爰
    依刑法第38條之1第1項前段、第3項規定宣告沒收，於全部
    或一部不能沒收或不宜執行沒收時，追徵其價額。
四、據上論斷，應依刑事訴訟法第273條之1第1項、第299條第1
    項前段，判決如主文。
本案經檢察官陳美華提起公訴，經檢察官范玟茵到庭執行職務。
中　　華　　民　　國　　111 　年　　9 　　月　　16　　日
                  刑事第十四庭    法　官　    劉得為
以上正本證明與原本無異。
如不服本判決應於收受判決後20日內向本院提出上訴書狀，並應
敘述具體理由。其未敘述上訴理由者，應於上訴期間屆滿後20日
內向本院補提理由書(均須按他造當事人之人數附繕本)「切勿逕
送上級法院」。 
 　　　　　　　　　　　　　　　   書記官　　　林思妤　
中　　華　　民　　國　　111 　年　　9 　　月　　16　　日
所犯法條：
中華民國刑法第321條
犯前條第1項、第2項之罪而有下列情形之一者，處6月以上5年以
下有期徒刑，得併科50萬元以下罰金：
一、侵入住宅或有人居住之建築物、船艦或隱匿其內而犯之。
二、毀越門窗、牆垣或其他安全設備而犯之。
三、攜帶兇器而犯之。
四、結夥三人以上而犯之。
五、乘火災、水災或其他災害之際而犯之。
六、在車站、港埠、航空站或其他供水、陸、空公眾運輸之舟、
    車、航空機內而犯之。
前項之未遂犯罰之。